---
output: github_document
---

<!-- README.md is generated from README.Rmd. Please edit that file -->

```{r, include = FALSE}
knitr::opts_chunk$set(
  collapse = TRUE,
  comment = "#>"
)
```

# Orientación ideológica de los Partidos Políticos en Uruguay

*Nicolás Schmidt*




> ***Resumen:*** El documento que sigue explora brevemente desde la ciencia política las distintas maneras que se han utilizado para identificar la orientación ideológica de los partidos políticos. Luego de detectar posibles problemas con las mediciones actuales se provee una manera alternativa utilizada en la literatura, pero, hasta ahora, no utilizada para el caso uruguayo. Se implementa un escalamiento multidimensional para reconstruir el espacio ideológico de los partidos políticos a partir de votaciones nominales y de los discursos parlamentarios de los legisladores. En este documento se detalla el paso a paso de las decisiones metodológicas y la explicación del código elaborada para cada etapa del análisis.



<!-- badges: start -->
<!-- badges: end -->

### Índice

* [Introducción](#introducción)
* [Construcción de los datos](#construcción-de-los-datos)
  * [Paquete `speech`](#paquete-speech)
    * [Extracción de texto](#extracción-de-texto)
    * [Extracción de votaciones nominales](#extracción-de-votaciones-nominales)
  * [Simulación de votaciones nominales](#simulación-de-votaciones-nominales)
* [Modelos de escalamiento](#modelos-de-escalamiento)
* [Análisis y visualización](#modelos-de-escalamiento)
* [Discusión](#modelos-de-escalamiento)
* [Referencias](#referencias)
* [Notas](#notas)


## Introducción

La indagación en torno a la orientación ideológica de los partidos políticos en Uruguay ha permeado de manera implícita gran parte de la producción académica en el ámbito de las ciencias sociales en dicho país. En el contexto de una democracia multipartidista como la uruguaya, estos actores han ocupado un lugar central en las explicaciones de diversos fenómenos políticos, sociales y económicos. A pesar de su destacada relevancia, existe escasa evidencia sistemática que aborde de manera exhaustiva el posicionamiento ideológico de los partidos a lo largo de la historia. En este sentido, emergen dos concepciones convencionales respecto a la orientación ideológica de los partidos uruguayos: la estabilidad y la moderación. Resulta notable la ausencia de investigaciones que ofrezcan una evidencia sistemática, ya sea de índole cualitativa o cuantitativa, a lo largo del tiempo. Por ende, la estabilidad y moderación ideológica en Uruguay han sido sustentadas en evidencia circunstancial y por ende potencialmente sesgada.

La interrogante que surge naturalmente es: ¿Cómo es posible reconstruir la orientación ideológica de los partidos a lo largo del tiempo? Se han desarrollado diversas técnicas con este propósito, entre las cuales se destacan:

* Encuestas a expertos.
* Encuestas de élites.
* Análisis de programas partidarios (Comparative Manifestos Project).
* Análisis cuantitativo de textos.
* Estimación de puntos ideales a través de métodos de escalamiento.


Cada una de estas metodologías presenta fortalezas y debilidades específicas. Si bien existen antecedentes de la aplicación de varias de estas técnicas en investigaciones sobre los partidos uruguayos, los resultados obtenidos han generado hallazgos significativos. No obstante, es crucial reconocer que la evidencia resultante es fragmentaria, incompleta y en algunos casos, no concluyente.

En este contexto, este trabajo se propone trazar el camino de reconstrucción de la orientación ideológica de los partidos políticos uruguayos a lo largo de un siglo de historia. A través de técnicas de escalamiento, nuestro trabajo se enfoca en la reconstrucción del posicionamiento ideológico de todos los partidos políticos uruguayos con representación parlamentaria entre los años 1911 y 2010. Este enfoque nos permite superar las limitaciones de la evidencia circunstancial previa y contribuir de manera significativa al entendimiento más profundo y sistemático de la dinámica ideológica de los partidos en el contexto político uruguayo.

A los efectos de avanzar en la construcción de evidencia se va a llevar adelante un escalamiento a partir de los discursos parlamentarios y cotejar la convergencia o divergencia entre el comportamiento a la hora de votar como a la hora de hablar. El trabajo se estructura en cuatro grandes secciones, una relativa a la construcción de los datos, otra relativa a el modelado de los datos, en tercer lugar, una relativa al análisis y la visualización y por ultimo un apartado de discusión que permita cotejar los posibles aportes a esta agenda como los aspectos pendientes en los cuales se puede seguir avanzado. 



## Construcción de los datos

Para poder llevar adelante la tarea propuesta es necesario contar con dos fuentes de datos. En primer lugar, con las votaciones de los legisladores en el congreso, y en segundo lugar el texto de lo que exponen en cada sesión.

El parlamento uruguayo no cuenta con un registro de las votaciones en sala. Es decir, no hay un registro nominal de las votaciones. La constitución uruguaya prevé dos situaciones en las que se debe registrar nominalmente las votaciones. En primer lugar, un legislador cualquiera puede solicitar que la votación de un asunto se haga nominal, lo cual implica una votación no nominal para resolver la viabilidad de la propuesta y luego se lleva adelante la votación nominal si es que la votación fue afirmativa. El segundo momento en donde la votación debe ser nominal es cuando el congreso debe votar vetos interpuestos por el poder ejecutivo. 

De este modo, las votaciones nominales del primer tipo suelen ser erráticas y con un componente no sistemático ya que comúnmente son asuntos que para alguno de los legisladores (particularmente diputados) son de relevancia para su electorado y quiere dejar constancia de su voto de forma nominal. Las votaciones nominales de los vetos tienen un defecto y una virtud. La virtud es que son asuntos que potencialmente dejan en evidencia las posiciones de los distintos actores (recordemos que un veto sucede cuando el Poder Ejecutivo rechaza en su totalidad o en parte un proyecto de ley sancionado por el congreso). A los efectos del objetivo del trabajo parece ser una buena selección contar con los vetos. La dificultad que tienen es que la democracia uruguaya no se caracteriza por utilizar esta potestad de forma recurrente. Es decir, los conflictos (si es que los hay) son dirimidos en instancias previas.

Una dificultad adicional a esto es que no existe un registro sistemático de la cantidad de vetos y por ende de la fecha en la que sucedieron. Esto tiene como implicación que la única manera de acceder a esta información es recurriendo a los diarios de sesión del congreso. Al mismo tiempo, los diarios no están digitalizados en su totalidad. 

Frente a esta dificultad el objetivo fue trabajar con los diarios de sesión del congreso de una manera sistemática que permita procesar todos los diarios de sesión de una manera conjunta, replicable y reproducible. 

A tales efectos en conjunto con otros colegas hemos desarrollado un paquete de R que permite procesar y extraer la información necesaria para poder tener los datos para escalar. El paquete de R speech implementa un algoritmo de recuperación de datos que permite hacer dos cosas:

 1. Detectar y extraer votaciones nominales
 2. Extraer únicamente el texto de la sesión dicho por cada legislador


### Paquete speech 

#### Extracción de texto

El siguiente código permite extraer el texto de un documento pdf en el que está el registro de la sesión en donde cada fila es la intervención de un legislador. El algoritmo creado permite detectar tanto la distribución a dos columnas como el momento en el que un legislador particular va a hacer uso de la palabra. EL resultado esperado es que cada fila de la matriz sea la intervención de un legislador en una sesión.  <sup><a id="fnr.1" class="footref" href="#fn.1">1</a></sup>

En el siguiente código se muestra cómo es el proceso de extracción de un diario y el resultado esperado:



```{r, eval=FALSE}
library(speech)
url <- "https://parlamento.gub.uy/documentosyleyes/documentos/diarios-de-sesion/6084/IMG"
text <- speech::speech_build(file = url)
text

#> # A tibble: 24 × 7
#>    legislator speech                  chamber date       legislature id      sex
#>    <chr>      <chr>                   <chr>   <date>           <int> <chr> <dbl>
#>  1 BORDABERRY SEÑOR BORDABERRY. Pido… COMISI… 2019-09-17          48 2019…     1
#>  2 BORDABERRY SEÑOR BORDABERRY. Prop… COMISI… 2019-09-17          48 2019…     1
#>  3 AVIAGA     SEÑORA AVIAGA. Pido la… COMISI… 2019-09-17          48 2019…     0
#>  4 AVIAGA     SEÑORA AVIAGA. En el m… COMISI… 2019-09-17          48 2019…     0
#>  5 GOÑI       SEÑOR GOÑI. Pido la pa… COMISI… 2019-09-17          48 2019…     1
#>  6 GOÑI       SEÑOR GOÑI. El Frente … COMISI… 2019-09-17          48 2019…     1
#>  7 MAHIA      SEÑOR MAHIA. Pido la p… COMISI… 2019-09-17          48 2019…     1
#>  8 MAHIA      SEÑOR MAHIA. Gracias, … COMISI… 2019-09-17          48 2019…     1
#>  9 ABDALA     SEÑOR ABDALA. Voto por… COMISI… 2019-09-17          48 2019…     1
#> 10 ASTI       SEÑOR ASTI. Obviamente… COMISI… 2019-09-17          48 2019…     1
#> # ℹ 14 more rows

```


Para la extracción del texto de todos los diarios de sesión debemos utilizar otra función del paquete que permite establecer las fechas entre las que se desea buscar para obtener los enlaces a los diarios para iniciar la extraccion:
 
```{r, eval=FALSE}
links <- speech_url(chamber = "A", days = c("1985-03-1", "2010-02-15"))
text <- speech::speech_build(links, compiler = T)
```

Una vez que tenemos el texto extraído debemos hacer un trabajo detallado con los nombres de los legisladores ya que lo que queremos es que juntar todo el texto que dicen en una sesión, por lo que puede que en algún lugar de la sesión el texto este dañado y no se recupere adecuadamente el nombre de un legislador, y puede que al compilar queden como dos legisladores cuando en realidad es uno solo. Para eso se elaboró una función con un patrón genérico y con casos específicos para ejecutar sobre el texto:

<details>
  <summary><b><a style="cursor: pointer;">Ver código </a></b> </summary>
```{r, eval=FALSE}
parse_names <- function(x){

        x <- chartr('\u00e1\u00e9\u00ed\u00f3\u00fa','aeiou', x)
        o <- x
        for(i in 1:length(x)){

                if(x[i] == "Alfie, Issac"){o[i] <- "Alfie, Isaac"}
                if(x[i] == "Alonso, Nelson R."){o[i] <- "Alonso, Nelson Rene"}
                if(x[i] == "Amaral"){o[i] <- "Amaral, Mario Alberto"}
                if(x[i] == "Amaro, Juan J."){o[i] <- "Amaro Corrado, Juan Justo"}
                if(x[i] == "Amaro, Juan Justo"){o[i] <- "Amaro Corrado, Juan Justo"}
                if(x[i] == "Andrade Ambrosoni, Jorge"){o[i] <- "Andrade Ambrosi, Jorge"}
                if(x[i] == "Andrade Rodríguez, Néstor"){o[i] <- "Andrade Rodriguez, Nestor Homero"}
                if(x[i] == "Araujo, German"){o[i] <- "Araujo, Jose German"}
                if(x[i] == "Arrarte, Roberto"){o[i] <- "Arrarte Fernandez, Roberto"}
                if(x[i] == "Asiain, Roberto"){o[i] <- "Asiain Oliver, Roberto"}
                if(x[i] == "Assi, Alfredo"){o[i] <- "Asti, Alfredo"}
                if(x[i] == "Baliero"){o[i] <- "Baliero Silva, Washington Fredy"}
                if(x[i] == "Baron Arena, Hector"){o[i] <- "Baron Arena, Hector Nestor"}
                if(x[i] == "Barrios, Artigas"){o[i] <- "Barrios, Artigas A."}
                if(x[i] == "Belvisi, Walter"){o[i] <- "Belvisi, Walter M."}
                if(x[i] == "Bentancur"){o[i] <- "Bentancur Ferreira, Juan Alvario"}
                if(x[i] == "Bergenstein"){o[i] <- "Bergstein, Nahum"}
                if(x[i] == "Berois, Ricardo"){o[i] <- "Berois Quinteros, Ricardo"}
                if(x[i] == "Berro"){o[i] <- "Berro Rodriguez, Bernardo Pedro"}
                if(x[i] == "Berro, Berarrdo"){o[i] <- "Berro Rodriguez, Bernardo Pedro"}
                if(x[i] == "Blasina, Jose L."){o[i] <- "Blasina, Jose Luis"}
                if(x[i] == "Bonilla Suarez, Edgard"){o[i] <- "Bonilla Suarez, Edgar Antonio"}
                if(x[i] == "Bosch, Federico"){o[i] <- "Bosch, Juan Federico"}
                if(x[i] == "Brause Berreta, Alberto"){o[i] <- "Brause Berreta, Alberto Juan"}
                if(x[i] == "Bruno"){o[i] <- "Bruno, Jorge"}
                if(x[i] == "Cadenas Boix"){o[i] <- "Cadenas Boix, Enrique"}
                if(x[i] == "Capeche, cayetano"){o[i] <- "Capeche, Cayetano"}
                if(x[i] == "Capeche, Eugenio"){o[i] <- "Capeche, Pio Eugenio"}
                if(x[i] == "Caputi, Tabare"){o[i] <- "Caputi, Tabare Angel"}
                if(x[i] == "Carambula, marcos"){o[i] <- "Carambula, Marcos"}
                if(x[i] == "Carbone, Alvaro"){o[i] <- "Carbone Rico, Enrique Alvaro"}
                if(x[i] == "Cardozo, Julio"){o[i] <- "Cardozo Ferreira, Julio"}
                if(x[i] == "Carrera Sapriza"){o[i] <- "Carrere Sapriza, Justino"}
                if(x[i] == "Cassina, Carlos"){o[i] <- "Cassina, Carlos Alberto"}
                if(x[i] == "Castro Riera"){o[i] <- "Castro Riera, Omar"}
                if(x[i] == "Castro, Omar"){o[i] <- "Castro Riera, Omar"}
                if(x[i] == "Castroman, Ricardo"){o[i] <- "Castroman Rodriguez, Ricardo"}
                if(x[i] == "Cigliuti, Carlos W."){o[i] <- "Cigliuti, Carlos Walter"}
                if(x[i] == "Clavijo, Hebert"){o[i] <- "Clavijo, Heber"}
                if(x[i] == "Conde Montes  de Oca, Jorge"){o[i] <- "Conde Montes de Oca, Jorge"}
                if(x[i] == "Conde Montes De Oca, Jorge"){o[i] <- "Conde Montes de Oca, Jorge"}
                if(x[i] == "Cortazzo, Victor"){o[i] <- "Cortazzo, Victor M."}
                if(x[i] == "Croce"){o[i] <- "Croce Urbina, Juan Pablo"}
                if(x[i] == "Curbelo"){o[i] <- "Curbelo Cravanzola, Luis Alberto"}
                if(x[i] == "Curbelo, Luis Alberto"){o[i] <- "Curbelo Cravanzola, Luis Alberto"}
                if(x[i] == "Cusano, Mauricio"){o[i] <- "Cussano, Mauricio"}
                if(x[i] == "Da rosa"){o[i] <- "Da Rosa Vazquez, Eber"}
                if(x[i] == "Da Rosa Viñoles, Eber"){o[i] <- "Da Rosa Vazquez, Eber"}
                if(x[i] == "Da Rosa, Eber"){o[i] <- "Da Rosa Vazquez, Eber"}
                if(x[i] == "Darricarrere"){o[i] <- "Damboriarena, Luis A."}
                if(x[i] == "de Pazos Parada, Mario Hermes"){o[i] <- "De Pazos Parada, Mario Hermes"}
                if(x[i] == "de Posadas, Ignacio"){o[i] <- "De Posadas, Ignacio"}
                if(x[i] == "Delgado, Daniel H."){o[i] <- "Delgado, Daniel Hugo"}
                if(x[i] == "Diaz Chavez, Jose E."){o[i] <- "Diaz Chaves, Jose Enrique"}
                if(x[i] == "Diaz, Jose"){o[i] <- "Diaz, Jose E."}
                if(x[i] == "Diaz Ruben"){o[i] <- "Diaz, Ruben"}
                if(x[i] == "Dosetti"){o[i] <- "Dossetti Rodriguez, Gustavo Jose"}
                if(x[i] == "Dossetti"){o[i] <- "Dossetti Rodriguez, Gustavo Jose"}
                if(x[i] == "Elso Goñi"){o[i] <- "Elso Goñi, Wilson"}
                if(x[i] == "Enciso, Carlos"){o[i] <- "Enciso Christiansen, Carlos"}
                if(x[i] == "Escardo"){o[i] <- "Escardo Monge, Alejandro Alberto"}
                if(x[i] == "Etcheverrry, Juan"){o[i] <- "Etcheverry, Juan"}
                if(x[i] == "Fa Robaina"){o[i] <- "Fa Robaina, Juan Carlos"}
                if(x[i] == "Favretti"){o[i] <- "Favretti Calvete, Aldo Ramon"}
                if(x[i] == "Fernandez Chaves, Alejo"){o[i] <- "Fernandez Chavez, Alejo"}
                if(x[i] == "Ferrari Sancez, Hugo"){o[i] <- "Ferrari Sanchez, Hugo"}
                if(x[i] == "Ferreira Chavez"){o[i] <- "Ferreira Chaves, Ruben"}
                if(x[i] == "Ferrizo Ferreira, Luis A."){o[i] <- "Ferrizo Ferreira, Luis Alberto"}
                if(x[i] == "Ferrizzo , Luis Alberto"){o[i] <- "Ferrizo Ferreira, Luis Alberto"}
                if(x[i] == "Francolino, Rubens W."){o[i] <- "Francolino, Rubens Walter"}
                if(x[i] == "Fresia, Carlos M."){o[i] <- "Fresia, Carlos Maria"}
                if(x[i] == "Gaione"){o[i] <- "Gaione Scaglia, Heriberto Ariel"}
                if(x[i] == "Galo"){o[i] <- "Galo, Jose Maria"}
                if(x[i] == "Gandini"){o[i] <- "Gandini, Jorge"}
                if(x[i] == "Garat, Carlos"){o[i] <- "Garat, Carlos M."}
                if(x[i] == "Gargano"){o[i] <- "Gargano, Reinaldo"}
                if(x[i] == "Gil, Orlando"){o[i] <- "Gil Solares, Orlando"}
                if(x[i] == "Gomez, Larriera"){o[i] <- "Gomez Larriera, Francisco"}
                if(x[i] == "Gonzalez Perla, Humberto"){o[i] <- "Gonzalez Perla, Humberto A."}
                if(x[i] == "Goñi Castelao, Hector H."){o[i] <- "Goñi Castelao, Hector Homero"}
                if(x[i] == "Guadalupe Chocho, Ramon"){o[i] <- "Guadalupe Chocho, Ramon Isaac"}
                if(x[i] == "Guerra, Antonio"){o[i] <- "Guerra Caraballo, Antonio"}
                if(x[i] == "Guerrero silva"){o[i] <- "Guerrero Silva, Arturo"}
                if(x[i] == "Guntin"){o[i] <- "Guntin, Jose Luis"}
                if(x[i] == "Hackenbruch, Tabare"){o[i] <- "Hackenbruch Legnani, Tabare"}
                if(x[i] == "Hakenbruch Legnani, Tabare"){o[i] <- "Hackenbruch Legnani, Tabare"}
                if(x[i] == "Heber Füllgraff, Arturo"){o[i] <- "Heber Fulgraff, Arturo"}
                if(x[i] == "Heber, Luis A."){o[i] <- "Heber, Luis Alberto"}
                if(x[i] == "Hernandez garcia"){o[i] <- "Hernandez Garcia"}
                if(x[i] == "Hierro Lopez"){o[i] <- "Hierro Lopez, Luis A."}
                if(x[i] == "Hualde"){o[i] <- "Hualde Silva, Jose"}
                if(x[i] == "Hunter"){o[i] <- "Hunter, Jorge"}
                if(x[i] == "Ibarra, Doreen"){o[i] <- "Ibarra, Doreen Javier"}
                if(x[i] == "Jaurena, Eduardo"){o[i] <- "Jaurena, Eduardo Humberto"}
                if(x[i] == "Lacalle, Luis Alberto"){o[i] <- "Lacalle Pou, Luis Alberto"}
                if(x[i] == "Laguarda"){o[i] <- "Laguarda, Manuel"}
                if(x[i] == "Lenzi, Oscar"){o[i] <- "Lenzi Lateulade, Oscar"}
                if(x[i] == "loblowitz"){o[i] <- "Loblowitz Ernst, Stefan"}
                if(x[i] == "Loblowitz"){o[i] <- "Loblowitz Ernst, Stefan"}
                if(x[i] == "Lombardo, Ricardo"){o[i] <- "Lombardo, Ricardo J."}
                if(x[i] == "Long"){o[i] <- "Long Garat, Ruperto Enzo"}
                if(x[i] == "Lopez Balestra, Oscar"){o[i] <- "Lopez Balestra, Oscar C."}
                if(x[i] == "Lopez martinez"){o[i] <- "Lopez Martinez, Nestor"}
                if(x[i] == "Maestre Diaz"){o[i] <- "Maestre Diaz, Washington Leonel" }
                if(x[i] == "Mahia, Jose"){o[i] <- "Mahia, Jose Carlos"}
                if(x[i] == "Mahia, Jose C."){o[i] <- "Mahia, Jose Carlos"}
                if(x[i] == "Manzi"){o[i] <- "Manzi Santos, Miguel Angel"}
                if(x[i] == "Matos Pugliese, Julio C."){o[i] <- "Mattos Pugliese, Julio C."}
                if(x[i] == "Mattos Pugliese, Julio"){o[i] <- "Mattos Pugliese, Julio C."}
                if(x[i] == "Mc Alister"){o[i] <- "Mc Alister Green, Ernesto Juan"}
                if(x[i] == "Mederos, Carminillo"){o[i] <- "Mederos Da Costa, Carminillo"}
                if(x[i] == "Melo Santamarina, Eden"){o[i] <- "Melo Santa Marina, Eden"}
                if(x[i] == "Millor, Pablo"){o[i] <- "Millor Coccaro, Pablo"}
                if(x[i] == "Muniz Durand"){o[i] <- "Muniz Durand, Horacio" }
                if(x[i] == "Muñoz"){o[i] <- "Muñoz Cosentino, Clemente"}
                if(x[i] == "Nan Sauleda"){o[i] <- "Nan Sauleda, Luis Mario"}
                if(x[i] == "Nion"){o[i] <- "Nion, Antonio"}
                if(x[i] == "Olazabal"){o[i] <- "Olazabal, Walter"}
                if(x[i] == "Ovalle"){o[i] <- "Ovalle, Jose Luis"}
                if(x[i] == "Oxacelhay, Juan"){o[i] <- "Oxacelhay, Juan Antonio"}
                if(x[i] == "Pacheco Klein, Jorge"){o[i] <- "Pacheco Klein, Jorge Manuel"}
                if(x[i] == "Paysse, Daniela"){o[i] <- "Paysee, Daniela"}
                if(x[i] == "Peña, Adriana"){o[i] <- "Peña Hernandez, Adriana"}
                if(x[i] == "Perdomo, Alberto"){o[i] <- "Perdomo Gamarra, Alberto"}
                if(x[i] == "Pereira, Ramon"){o[i] <- "Pereira Paben, Ramon"}
                if(x[i] == "Perez Alvarez"){o[i] <- "Perez Alvarez, Manuel"}
                if(x[i] == "Pica, Humberto"){o[i] <- "Pica Ferrari, Humberto" }
                if(x[i] == "Ponce de Leon, Martin"){o[i] <- "Ponce De Leon, Martin"}
                if(x[i] == "Porras, Elias Alberto"){o[i] <- "Porras Larralde, Elias Alberto" }
                if(x[i] == "Pou, Ma Julia"){o[i] <- "Pou, Maria Julia"}
                if(x[i] == "Pozzolo, Luis B."){o[i] <- "Pozzolo, Luis Bernardo"}
                if(x[i] == "Requiterena, Alfonso"){o[i] <- "Requiterena Vogt, Alfonso"}
                if(x[i] == "Riesgo, Walter"){o[i] <- "Riesgo Larraz, Walter"}
                if(x[i] == "Rocha Imaz, Ricardo"){o[i] <- "Rocha Imaz, Ricardo Juan"}
                if(x[i] == "Rodino, Eduardo"){o[i] <- "Rodino Varela, Eduardo"}
                if(x[i] == "Rodriguez Apelo"){o[i] <- "Rodriguez Apelo, Raul"}
                if(x[i] == "Rodriguez Camusso, A. Francisco"){o[i] <- "Rodriguez Camusso, Francisco"}
                if(x[i] == "Rondan, Juan C"){o[i] <- "Rondan, Juan Carlos"}
                if(x[i] == "Rossi,  Victor"){o[i] <- "Rossi, Victor"}
                if(x[i] == "Ruiz Morena"){o[i] <- "Ruiz Morena, Ruben Alberico"}
                if(x[i] == "Sanchez Cal, Dardo"){o[i] <- "Sanchez Cal, Dardo Angel"}
                if(x[i] == "Sande, Pedro"){o[i] <- "Sande, Adolfo Pedro"}
                if(x[i] == "Sanguinetti, Julio M."){o[i] <- "Sanguinetti, Julio Maria"}
                if(x[i] == "Sanguinetti, Jullio M."){o[i] <- "Sanguinetti, Julio M."}
                if(x[i] == "Saravia, Diana"){o[i] <- "Saravia Olmos, Diana"}
                if(x[i] == "Sedarri, Edison"){o[i] <- "Sedarri Luaces, Edison"}
                if(x[i] == "Senatore, Luis"){o[i] <- "Senatore, Luis A."}
                if(x[i] == "Siazaro Andreotti, Juan C,"){o[i] <- "Siazaro Andreotti, Juan C."}
                if(x[i] == "Silveira Zabala, Jorge"){o[i] <- "Silveira Zavala, Jorge Eladio"}
                if(x[i] == "Silveira Zavala"){o[i] <- "Silveira Zavala, Jorge Eladio"}
                if(x[i] == "Singer, Juan A." ){o[i] <- "Singer, Juan Adolfo" }
                if(x[i] == "Singlet"){o[i] <- "Singlet, Manuel Maria"}
                if(x[i] == "Singlet, Manuel"){o[i] <- "Singlet, Manuel Maria"}
                if(x[i] == "Soares de Lima"){o[i] <- "Soares De Lima, Carlos"}
                if(x[i] == "Soto Bermudez, Carlos N."){o[i] <- "Soto Bermudez, Carlos Norberto"}
                if(x[i] == "Stirling, Guilllermo"){o[i] <- "Stirling, Guillermo"}
                if(x[i] == "Storace, Nicolas"){o[i] <- "Storace Montes, Nicolas"}
                if(x[i] == "Suarez Lerena, Carlos"){o[i] <- "Suarez Lerena, Carlos Enrique"}
                if(x[i] == "Toledo, Hermes"){o[i] <- "Toledo Antunez, Hermes"}
                if(x[i] == "Tovagliari"){o[i] <- "Traversoni, Alfredo"}
                if(x[i] == "Varela, Carlos"){o[i] <- "Varela Nestier, Carlos"}
                if(x[i] == "Vega, Alvaro"){o[i] <- "Vega Llanes, Alvaro"}
                if(x[i] == "Vinci"){o[i] <- "Vinci Lopez, Leonardo Jose"}
                if(x[i] == "Zaffaroni Ortiz, Alfredo"){o[i] <- "Zaffaroni Ortiz, Alfredo Cesar"}
                if(x[i] == "Zanoniani"){o[i] <- "Zanoniani, Rodolfo"}
      }
return(o)
}
```
</details>

Para completar el texto debemos ejecutar esta funciona y volver a compilar:

```{r, echo=FALSE}
text <- rio::import(here::here("data-raw", "speech_uy.rds"))
```

```{r, eval=FALSE}
text$legislator <- parse_names(text$legislator)
text <- speech::speech_recompiler(text)
glimpse(text)
```
```{r, echo=FALSE}
dplyr::glimpse(text)
```





#### Extracción de votaciones nominales

El código para detectar votaciones nominales elabora un conjunto de expresiones regulares que permiten detectar la presencia de votaciones nominales y construye una estructura de datos en la que cada fila es un legislador con su correspondiente voto (Afirmativo o Negativo), a modo de ejemplo:

```{r, eval=FALSE}
urls <- speech_url(chamber = "D", days = c("2002-06-12", "2004-04-14"))
rollcall <- speech_rollcall(file =  urls)


rollcall
#> # A tibble: 165 × 10
#>    legislator       vote argument speech chamber date       legislature rollcall
#>    <chr>           <dbl>    <dbl> <chr>  <chr>   <date>           <int>    <int>
#>  1 ABDALA              0        0 SEÑOR… CAMARA… 2002-06-12          45        1
#>  2 AGAZZI              1        1 SEÑOR… CAMARA… 2002-06-12          45        1
#>  3 AMEN VAGHETTI       0        0 SEÑOR… CAMARA… 2002-06-12          45        1
#>  4 AMORIN BATLLE       0        0 SEÑOR… CAMARA… 2002-06-12          45        1
#>  5 ARAUJO              0        1 SEÑOR… CAMARA… 2002-06-12          45        1
#>  6 ARGENZIO            0        1 SEÑOR… CAMARA… 2002-06-12          45        1
#>  7 ARGIMON             0        0 SEÑOR… CAMARA… 2002-06-12          45        1
#>  8 ARRARTE FERNAN…     1        0 SEÑOR… CAMARA… 2002-06-12          45        1
#>  9 ARREGUI             1        1 SEÑOR… CAMARA… 2002-06-12          45        1
#> 10 BARAIBAR            1        0 SEÑOR… CAMARA… 2002-06-12          45        1
#> # ℹ 155 more rows
#> # ℹ 2 more variables: id <chr>, sex <dbl>

summary(rollcall)
#> # A tibble: 2 × 10
#>   Chamber Date       Legislators Affirmative Negative prop_AF prop_NG prop_women
#>   <chr>   <date>           <int>       <dbl>    <dbl>   <dbl>   <dbl>      <dbl>
#> 1 CRR     2002-06-12          92          45       47    48.9    51.1       13.0
#> 2 CRR     2004-04-14          73          32       41    43.8    56.2       15.1
#> # ℹ 2 more variables: prop_arg <dbl>, rc <int>
```



### Simulación de votaciones nominales

Los modelos de escalamiento multidimensional son muy demandantes en datos para poder elaborar un espacio euclidiano. Esto representa un problema ya que las votaciones nominales asociadas a los vetos no son suficientes en todas las legislaturas como para obtener un escalamiento confiable. A este problema la literatura no ofrece soluciones evidentes, pero se han implementado distintas alternativas (como duplicar votaciones, a los efectos de solucionar el problema de la cantidad). En el caso particular hemos avanzado en una estrategia bayesiana que permite generar votaciones nominales, pero aprendiendo de la elección anterior. Esto no es más que un proceso markoviano con un Gibbs sampling.

De este modo, se implementó este proceso para generar votaciones nominales para poder iniciar el escalamiento con votaciones que mantienen la misma distribución. En el siguiente apartado se presenta el código de este proceso en donde se elaboraron cuatro funciones que determinan la generación de las votaciones. La función principal es `aux1` que es la que elabora votaciones condicionado a la anterior y resuelve con la con la moda (`Mode`) como criterio de decisión.


<details>
  <summary><b><a style="cursor: pointer;">Ver código </a></b> </summary>
```{r}
### [1]
Mode <- function(x) {
        ux <- unique(x)
        ux[which.max(tabulate(match(x, ux)))]
}
### [2]
aux1 <- function(x, vot, n){
        wid <- ncol(x)
        len <- nrow(x)
        x[,wid+1] <- x[,vot]
        x[1,wid+1] <- ifelse(x[1,vot] != 0, Mode(x[which(x$LEMA == x$LEMA[1]), vot]), 0)
        for(j in 2:n){
                x[,wid+j] <- x[,wid+j-1]
                x[(j-len*(j%/%len))+1,wid+j] <- ifelse(x[(j-len*(j%/%len))+1,vot] != 0, 
                                                       Mode(x[which(x$LEMA == x$LEMA[(j-len*(j%/%len))+1]), vot]), 0)
        }
        return(x[,(wid+1):(wid+n)])
}
### [3]
aux2 <- function(x,vots,n){
        out <- list()
        for(i in 1:length(vots)){out[[i]] <- aux1(x, vots[i], n)}
        return(out)
}


### [4]

wnuy <- function(data, legislature, run = numeric()){

        base2 <- data
        base2[is.na(base2)] <- 0L
        out <- list()
        for(i in 1:length(legislature)){
                legis  <- legislature[i]
                dataL  <- base2[base2$legislatura==legis, c(1:7,grep(paste("^a", legis, sep = ""), names(base2)))]
                dataL2 <- data.frame("NOMBRE"  = dataL[,2],
                                     "LEMA"    = dataL[,6],
                                     "SUBLEMA" = dataL[,7],
                                     "LISTA"   = "list", stringsAsFactors = FALSE)
                dataL2 <- cbind(dataL2, dataL[,8:ncol(dataL)])
                x    <- dataL2
                vots <- c(5:ncol(dataL2))
                n    <- run[i]*nrow(dataL2)
                prueba <- aux2(x, vots, n)
                out[[i]] <- cbind.data.frame(dataL2, as.data.frame(prueba))

        }
        out
}

```
</details>






## Modelos de escalamiento

### Votos

El objetivo del modelado a partir de votaciones nominales es la construcción de un punto ideal para cada legislador. El punto ideal de un legislador refiere a su ubicación en un espacio de preferencias, dado el conjunto de preferencias de los demás legisladores. El marco espacial más simple para ordenar las preferencias de los legisladores, y en consecuencia de los partidos políticos, se compone de una única dimensión en donde los legisladores pueden ser ordenados en un continuo, por ejemplo, Izquierda-Derecha. En un espacio unidimensional, los puntos ideales se ubican en una línea imaginaria representando el continuo. En el caso de dos dimensiones, los puntos ideales se ubican en un plano en donde cada legislador representa la intersección de cada una de las dimensiones.

El ordenamiento de las preferencias que culminan en el punto ideal de un legislador es afectado por dos factores. En primer lugar, por la cantidad de dimensiones que están en juego en la reconstrucción del espacio político, y en segundo lugar por los legisladores de referencia (también llamado *polarity*) que se tiene para cada dimensión.  Uno de los principales objetivos de la estimación de puntos ideales es obtener una salida gráfica que permita observar la distribución de estos en un plano de una o más dimensiones. En el Gráfico 1 se presenta una parte del panel gráfico que por defecto contiene el paquete de R *wnominate*.

El escalamiento a partir de votaciones nominales es bastante flexible para ser un modelo supervisado. La única restricción que presenta es que se debe establecer es que al menos informe quien es el legislador que va a actuar como 'polar'. Esto es, el legislador que por sus características puede ser considerado que está en uno de los extremos del espectro por el criterio que el investigador considere. Una dificulta que aparece en estos casos es que el criterio (por ejemplo, que el legislador seleccionado sea el más de izquierda) no siempre esté presente en las votaciones o tenga muy pocas votaciones por lo que la referencia de ese legislador se vuelve sesgada. En estos casos es posible establecer como polar al que se pueda considerar más de derecha y en esos casos la escala resultante se puede invertir.

El código que sigue es la función que se hizo para correr el modelo del paquete `wnominate` ajustado a los datos que tenemos. 

<details>
  <summary><b><a style="cursor: pointer;">Ver código </a></b> </summary>
```{r}
run_wn <- function(data, polar = character(), legislature = numeric()){

        base <- data
        polar_1 <- which(base$NOMBRE == polar)[1]
        legis_vector <- character()
        for(i in 1:nrow(base)){legis_vector[i] <- paste("Legislador", 99+i, sep = "")}
        names <- paste(legis_vector, as.character(base[,1]))
        base <- as.matrix(base)
        label_party <- matrix(base[, 2], nrow = length(base[, 2]), ncol = 1)
        colnames(label_party) <- "party"
        base <- base[, -c(1,2,3,4)]
        rc <- rollcall(base,
                       yea = 1,
                       nay = 4,
                       notInLegis = 0,
                       legis.names = names,
                       legis.data = label_party,
                       desc = "base Votes")
        result <- wnominate(rc, dim = 91, polarity = polar_1)
        coord <- result$legislator[,c("party", "coord1D")]
        coord$coord1D <- coord$coord1D * -1
        name  <- substring(rownames(coord), 15, 100)
        coord <- cbind(legislator = name, coord[,1:2])
        rownames(coord) <- NULL
        coord$legislature <- legislature
        coord$id_wn <- paste(coord$legislator, coord$party, coord$legislature)
        na.omit(coord)

}
```
</details>


Una vez que se tiene los votos, los polares, y la función adaptada a los datos solo resta ejecutar la función para cada legislatura e ir guardando las coordenadas resultantes para poder visualizar y analizar luego los resultados.


<details>
  <summary><b><a style="cursor: pointer;">Ver código </a></b> </summary>
  
```{r, eval=FALSE}
library("wnominate")
library("xlsx")

#============================#
#        Leg 25              # 
#============================#
rm(list=ls())
base <- read.csv("L25.csv")
polar_1 <- which(base$NOMBRE=="areco") 
legis_vector <- character()
for(i in 1:nrow(base)){legis_vector[i] <- paste("Legislador", 99+i, sep="")}
names <- paste(legis_vector, as.character(base[,2]))
base <- as.matrix(base)
label_party <- matrix(base[, 3], length(base[, 3]), 1)
colnames(label_party) <- "party"
base <- base[, -c(1,2,3,4,5)]
rc <- rollcall(base, yea = 1, nay = 4, notInLegis = 0, 
               legis.names = names,legis.data = label_party, desc = "base Votes")
result <- wnominate(rc, dim=1, polarity = polar_1)
summary(result, verbose=TRUE)
plot.coords (result, plotBy="party", color=TRUE, legend.x=1.5)


#--------------------
# GUARDAR CORDENADAS
#--------------------
coord <- na.omit(result$legislator[,c("party", "coord1D")])
nombres <- substring(rownames(coord), 15,60)
coord <- cbind(legislador = nombres, coord[,1:2])
rownames(coord) <- NULL
write.xlsx(coord, file = "all_coord_G_O.xlsx", sheetName = "coord_L25", row.names = F)


#============================#
#        Leg 27              # 
#============================#

rm(list=ls())
#base <- read.csv(file.choose())
base <- read.csv("L27.csv"); dim(base)
polar_1 <- which(base$NOMBRE=="otero") 
legis_vector <- character()
for(i in 1:nrow(base)){legis_vector[i] <- paste("Legislador", 99+i, sep="")}
names <- paste(legis_vector, as.character(base[,2]))
base <- as.matrix(base)
label_party <- matrix(base[, 3], length(base[, 3]), 1)
colnames(label_party) <- "party"
base <- base[, -c(1,2,3,4,5)]
rc <- rollcall(base, yea = 1, nay = 4, notInLegis = 0, 
               legis.names = names,legis.data = label_party, desc = "base Votes")
result <- wnominate(rc, dim=1, polarity = polar_1)
summary(result, verbose=TRUE)
plot.coords (result, plotBy="party", color=TRUE, legend.x=1.5)

#--------------------
# GUARDAR CORDENADAS
#--------------------
coord <- na.omit(result$legislator[,c("party", "coord1D")])
nombres <- substring(rownames(coord), 15,60)
coord <- cbind(legislador = nombres, coord[,1:2])
rownames(coord) <- NULL
write.xlsx(coord, file = "all_coord_G_O.xlsx", sheetName = "coord_L27", row.names=F, append = T)     



#============================#
#        Leg 29              # 
#============================#

base <- read.csv("L29.csv"); dim(base)
polar_1 <- which(base$NOMBRE=="casaravilla") 
legis_vector <- character()
for(i in 1:nrow(base)){legis_vector[i] <- paste("Legislador", 99+i, sep="")}
names <- paste(legis_vector, as.character(base[,2]))
base <- as.matrix(base)
label_party <- matrix(base[, 3], length(base[, 3]), 1)
colnames(label_party) <- "party"
base <- base[, -c(1,2,3,4,5)]
rc <- rollcall(base, yea = 1, nay = 4, notInLegis = 0, 
               legis.names = names,legis.data = label_party, desc = "base Votes")
result <- wnominate(rc, dim=1, polarity = polar_1)
summary(result, verbose=TRUE)
plot.coords (result, plotBy="party", color=TRUE, legend.x=1.5)

#--------------------
# GUARDAR CORDENADAS
#--------------------
coord <- na.omit(result$legislator[,c("party", "coord1D")])
nombres <- substring(rownames(coord), 15,60)
coord <- cbind(legislador = nombres, coord[,1:2])
rownames(coord) <- NULL
write.xlsx(coord, file = "all_coord_G_O.xlsx", sheetName = "coord_L29", row.names=F, append = T)     


#============================#
#        Leg 30              # 
#============================#

base <- read.csv("L30.csv"); dim(base)
polar_1 <- which(base$NOMBRE=="manini_rios") 
legis_vector <- character()
for(i in 1:nrow(base)){legis_vector[i] <- paste("Legislador", 99+i, sep="")}
names <- paste(legis_vector, as.character(base[,2]))
base <- as.matrix(base)
label_party <- matrix(base[, 3], length(base[, 3]), 1)
colnames(label_party) <- "party"
base <- base[, -c(1,2,3,4,5)]
rc <- rollcall(base, yea = 1, nay = 4, notInLegis = 0, 
               legis.names = names,legis.data = label_party, desc = "base Votes")
result <- wnominate(rc, dim=1, polarity = polar_1)
summary(result, verbose=TRUE)
plot.coords (result, plotBy="party", color=TRUE, legend.x=1.5)

#--------------------
# GUARDAR CORDENADAS
#--------------------
coord <- na.omit(result$legislator[,c("party", "coord1D")])
nombres <- substring(rownames(coord), 15,60)
coord <- cbind(legislador = nombres, coord[,1:2])
rownames(coord) <- NULL
write.xlsx(coord, file = "all_coord_G_O.xlsx", sheetName = "coord_L30", row.names=F, append = T)     



#============================#
#        Leg 31              # 
#============================#
base <- read.csv("L31.csv"); dim(base)
polar_1 <- which(base$NOMBRE=="espalter") 
legis_vector <- character()
for(i in 1:nrow(base)){legis_vector[i] <- paste("Legislador", 99+i, sep="")}
names <- paste(legis_vector, as.character(base[,2]))
base <- as.matrix(base)
label_party <- matrix(base[, 3], length(base[, 3]), 1)
colnames(label_party) <- "party"
base <- base[, -c(1,2,3,4,5)]
rc <- rollcall(base, yea = 1, nay = 4, notInLegis = 0, 
               legis.names = names,legis.data = label_party, desc = "base Votes")
result <- wnominate(rc, dim=1, polarity = polar_1)
summary(result, verbose=TRUE)
plot.coords (result, plotBy="party", color=TRUE, legend.x=1.5)

#--------------------
# GUARDAR CORDENADAS
#--------------------
coord <- na.omit(result$legislator[,c("party", "coord1D")])
nombres <- substring(rownames(coord), 15,60)
coord <- cbind(legislador = nombres, coord[,1:2])
rownames(coord) <- NULL
write.xlsx(coord, file = "all_coord_G_O.xlsx", sheetName = "coord_L31", row.names=F, append = T)  



#============================#
#        Leg 34              # 
#============================#
base <- read.csv("L34.csv"); dim(base)
polar_1 <- which(base$NOMBRE=="mora_otero")
legis_vector <- character()
for(i in 1:nrow(base)){legis_vector[i] <- paste("Legislador", 99+i, sep="")}
names <- paste(legis_vector, as.character(base[,2]))
base <- as.matrix(base)
label_party <- matrix(base[, 3], length(base[, 3]), 1)
colnames(label_party) <- "party"
base <- base[, -c(1,2,3,4,5)]
rc <- rollcall(base, yea = 1, nay = 4, notInLegis = 0, 
               legis.names = names,legis.data = label_party, desc = "base Votes")
result <- wnominate(rc, dim=1, polarity = polar_1)
summary(result, verbose=TRUE)
plot.coords (result, plotBy="party", color=TRUE, legend.x=1.5)

#--------------------
# GUARDAR CORDENADAS
#--------------------
coord <- na.omit(result$legislator[,c("party", "coord1D")])
nombres <- substring(rownames(coord), 15,60)
coord <- cbind(legislador = nombres, coord[,1:2])
rownames(coord) <- NULL
write.xlsx(coord, file = "all_coord_G_O.xlsx", sheetName = "coord_L34", row.names=F, append = T)  



#============================#
#        Leg 35              # 
#============================#
base <- read.csv("L35.csv"); dim(base)
polar_1 <- which(base$NOMBRE=="brum")
legis_vector <- character()
for(i in 1:nrow(base)){legis_vector[i] <- paste("Legislador", 99+i, sep="")}
names <- paste(legis_vector, as.character(base[,2]))
base <- as.matrix(base)
label_party <- matrix(base[, 3], length(base[, 3]), 1)
colnames(label_party) <- "party"
base <- base[, -c(1,2,3,4,5)]
rc <- rollcall(base, yea = 1, nay = 4, notInLegis = 0, 
               legis.names = names,legis.data = label_party, desc = "base Votes")
result <- wnominate(rc, dim=1, polarity = polar_1)
summary(result, verbose=TRUE)
plot.coords (result, plotBy="party", color=TRUE, legend.x=1.5)

#--------------------
# GUARDAR CORDENADAS
#--------------------
coord <- na.omit(result$legislator[,c("party", "coord1D")])
nombres <- substring(rownames(coord), 15,60)
coord <- cbind(legislador = nombres, coord[,1:2])
rownames(coord) <- NULL
write.xlsx(coord, file = "all_coord_G_O.xlsx", sheetName = "coord_L35", row.names=F, append = T)  


#============================#
#        Leg 36              # 
#============================#
base <- read.csv("L36.csv"); dim(base)
polar_1 <- which(base$NOMBRE=="manini_rios")
legis_vector <- character()
for(i in 1:nrow(base)){legis_vector[i] <- paste("Legislador", 99+i, sep="")}
names <- paste(legis_vector, as.character(base[,2]))
base <- as.matrix(base)
label_party <- matrix(base[, 3], length(base[, 3]), 1)
colnames(label_party) <- "party"
base <- base[, -c(1,2,3,4,5)]
rc <- rollcall(base, yea = 1, nay = 4, notInLegis = 0, 
               legis.names = names,legis.data = label_party, desc = "base Votes")
result <- wnominate(rc, dim=1, polarity = polar_1)
summary(result, verbose=TRUE)
plot.coords (result, plotBy="party", color=TRUE, legend.x=1.5)

#--------------------
# GUARDAR CORDENADAS
#--------------------
coord <- na.omit(result$legislator[,c("party", "coord1D")])
nombres <- substring(rownames(coord), 15,60)
coord <- cbind(legislador = nombres, coord[,1:2])
rownames(coord) <- NULL
write.xlsx(coord, file = "all_coord_G_O.xlsx", sheetName = "coord_L36", row.names=F, append = T)  


#============================#
#        Leg 37              # 
#============================#
base <- read.csv("L37.csv"); dim(base)
polar_1 <- which(base$NOMBRE=="barbieri")
legis_vector <- character()
for(i in 1:nrow(base)){legis_vector[i] <- paste("Legislador", 99+i, sep="")}
names <- paste(legis_vector, as.character(base[,2]))
base <- as.matrix(base)
label_party <- matrix(base[, 3], length(base[, 3]), 1)
colnames(label_party) <- "party"
base <- base[, -c(1,2,3,4,5)]
rc <- rollcall(base, yea = 1, nay = 4, notInLegis = 0, 
               legis.names = names,legis.data = label_party, desc = "base Votes")
result <- wnominate(rc, dim=1, polarity = polar_1)
summary(result, verbose=TRUE)
plot.coords (result, plotBy="party", color=TRUE, legend.x=1.5)

#--------------------
# GUARDAR CORDENADAS
#--------------------
coord <- na.omit(result$legislator[,c("party", "coord1D")])
nombres <- substring(rownames(coord), 15,60)
coord <- cbind(legislador = nombres, coord[,1:2])
rownames(coord) <- NULL
write.xlsx(coord, file = "all_coord_G_O.xlsx", sheetName = "coord_L37", row.names=F, append = T)  


#============================#
#        Leg 38              # 
#============================#

base <- read.csv("L38.csv"); dim(base)
polar_1 <- which(base$NOMBRE=="silva")[2]
legis_vector <- character()
for(i in 1:nrow(base)){legis_vector[i] <- paste("Legislador", 99+i, sep="")}
names <- paste(legis_vector, as.character(base[,2]))
base <- as.matrix(base)
label_party <- matrix(base[, 3], length(base[, 3]), 1)
colnames(label_party) <- "party"
base <- base[, -c(1,2,3,4,5)]
rc <- rollcall(base, yea = 1, nay = 4, notInLegis = 0, 
               legis.names = names,legis.data = label_party, desc = "base Votes")
result <- wnominate(rc, dim=1, polarity = polar_1)
summary(result, verbose=TRUE)
plot.coords (result, plotBy="party", color=TRUE, legend.x=1.5)

#--------------------
# GUARDAR CORDENADAS
#--------------------
coord <- na.omit(result$legislator[,c("party", "coord1D")])
nombres <- substring(rownames(coord), 15,60)
coord <- cbind(legislador = nombres, coord[,1:2])
rownames(coord) <- NULL
write.xlsx(coord, file = "all_coord_G_O.xlsx", sheetName = "coord_L38", row.names=F, append = T)  


#============================#
#        Leg 39              # 
#============================#

base <- read.csv("L39.csv"); dim(base)
polar_1 <- which(base$NOMBRE=="fischer")
legis_vector <- character()
for(i in 1:nrow(base)){legis_vector[i] <- paste("Legislador", 99+i, sep="")}
names <- paste(legis_vector, as.character(base[,2]))
base <- as.matrix(base)
label_party <- matrix(base[, 3], length(base[, 3]), 1)
colnames(label_party) <- "party"
base <- base[, -c(1,2,3,4,5)]
rc <- rollcall(base, yea = 1, nay = 4, notInLegis = 0, 
               legis.names = names,legis.data = label_party, desc = "base Votes")
result <- wnominate(rc, dim=1, polarity = polar_1)
summary(result, verbose=TRUE)
plot.coords (result, plotBy="party", color=TRUE, legend.x=1.5)

#--------------------
# GUARDAR CORDENADAS
#--------------------
coord <- na.omit(result$legislator[,c("party", "coord1D")])
nombres <- substring(rownames(coord), 15,60)
coord <- cbind(legislador = nombres, coord[,1:2])
rownames(coord) <- NULL
write.xlsx(coord, file = "all_coord_G_O.xlsx", sheetName = "coord_L39", row.names=F, append = T)  




#============================#
#        Leg 40              # 
#============================#
base <- read.csv("L40.csv"); dim(base)
polar_1 <- which(base$NOMBRE=="caputi")
legis_vector <- character()
for(i in 1:nrow(base)){legis_vector[i] <- paste("Legislador", 99+i, sep="")}
names <- paste(legis_vector, as.character(base[,2]))
base <- as.matrix(base)
label_party <- matrix(base[, 3], length(base[, 3]), 1)
colnames(label_party) <- "party"
base <- base[, -c(1,2,3,4,5)]
rc <- rollcall(base, yea = 1, nay = 4, notInLegis = 0, 
               legis.names = names,legis.data = label_party, desc = "base Votes")
result <- wnominate(rc, dim=1, polarity = polar_1)
summary(result, verbose=TRUE)
plot.coords (result, plotBy="party", color=TRUE, legend.x=1.5)

#--------------------
# GUARDAR CORDENADAS
#--------------------
coord <- na.omit(result$legislator[,c("party", "coord1D")])
nombres <- substring(rownames(coord), 15,60)
coord <- cbind(legislador = nombres, coord[,1:2])
rownames(coord) <- NULL
write.xlsx(coord, file = "all_coord_G_O.xlsx", sheetName = "coord_L40", row.names=F, append = T)  

#============================#
#        Leg 41              # 
#============================#

base <- read.csv("L41.csv"); dim(base)
polar_1 <- which(base$NOMBRE=="sapelli")
legis_vector <- character()
for(i in 1:nrow(base)){legis_vector[i] <- paste("Legislador", 99+i, sep="")}
names <- paste(legis_vector, as.character(base[,2]))
base <- as.matrix(base)
label_party <- matrix(base[, 3], length(base[, 3]), 1)
colnames(label_party) <- "party"
base <- base[, -c(1,2,3,4,5)]
rc <- rollcall(base, yea = 1, nay = 4, notInLegis = 0, 
               legis.names = names,legis.data = label_party, desc = "base Votes")
result <- wnominate(rc, dim=1, polarity = polar_1)
summary(result, verbose=TRUE)
plot.coords (result, plotBy="party", color=TRUE, legend.x=1.5)

#--------------------
# GUARDAR CORDENADAS
#--------------------
coord <- na.omit(result$legislator[,c("party", "coord1D")])
nombres <- substring(rownames(coord), 15,60)
coord <- cbind(legislador = nombres, coord[,1:2])
rownames(coord) <- NULL
write.xlsx(coord, file = "all_coord_G_O.xlsx", sheetName = "coord_L41", row.names=F, append = T)  



#============================#
#        Leg 42              # 
#============================#
base <- read.csv("L42.csv"); dim(base)
polar_1 <- which(base$NOMBRE=="tarigo")
legis_vector <- character()
for(i in 1:nrow(base)){legis_vector[i] <- paste("Legislador", 99+i, sep="")}
names <- paste(legis_vector, as.character(base[,2]))
base <- as.matrix(base)
label_party <- matrix(base[, 3], length(base[, 3]), 1)
colnames(label_party) <- "party"
base <- base[, -c(1,2,3,4,5)]
rc <- rollcall(base, yea = 1, nay = 4, notInLegis = 0, 
               legis.names = names,legis.data = label_party, desc = "base Votes")
result <- wnominate(rc, dim=1, polarity = polar_1)
summary(result, verbose=TRUE)
plot.coords (result, plotBy="party", color=TRUE, legend.x=1.5)

#--------------------
# GUARDAR CORDENADAS
#--------------------
coord <- na.omit(result$legislator[,c("party", "coord1D")])
nombres <- substring(rownames(coord), 15,60)
coord <- cbind(legislador = nombres, coord[,1:2])
rownames(coord) <- NULL
write.xlsx(coord, file = "all_coord_G_O.xlsx", sheetName = "coord_L42", row.names=F, append = T)  

#============================#
#        Leg 43              # 
#============================#

base <- read.csv("L43.csv"); dim(base)
polar_1 <- which(base$NOMBRE=="aguirre")
legis_vector <- character()
for(i in 1:nrow(base)){legis_vector[i] <- paste("Legislador", 99+i, sep="")}
names <- paste(legis_vector, as.character(base[,2]))
base <- as.matrix(base)
label_party <- matrix(base[, 3], length(base[, 3]), 1)
colnames(label_party) <- "party"
base <- base[, -c(1,2,3,4,5)]
rc <- rollcall(base, yea = 1, nay = 4, notInLegis = 0, 
               legis.names = names,legis.data = label_party, desc = "base Votes")
result <- wnominate(rc, dim=1, polarity = polar_1)
summary(result, verbose=TRUE)
plot.coords (result, plotBy="party", color=TRUE, legend.x=1.5)

#--------------------
# GUARDAR CORDENADAS
#--------------------
coord <- na.omit(result$legislator[,c("party", "coord1D")])
nombres <- substring(rownames(coord), 15,60)
coord <- cbind(legislador = nombres, coord[,1:2])
rownames(coord) <- NULL
write.xlsx(coord, file = "all_coord_G_O.xlsx", sheetName = "coord_L43", row.names=F, append = T)  


#============================#
#        Leg 44              # 
#============================#
base <- read.csv("L44.csv"); dim(base)
polar_1 <- which(base$NOMBRE=="batalla")
legis_vector <- character()
for(i in 1:nrow(base)){legis_vector[i] <- paste("Legislador", 99+i, sep="")}
names <- paste(legis_vector, as.character(base[,2]))
base <- as.matrix(base)
label_party <- matrix(base[, 3], length(base[, 3]), 1)
colnames(label_party) <- "party"
base <- base[, -c(1,2,3,4,5)]
rc <- rollcall(base, yea = 1, nay = 4, notInLegis = 0, 
               legis.names = names,legis.data = label_party, desc = "base Votes")
result <- wnominate(rc, dim=1, polarity = polar_1)
summary(result, verbose=TRUE)
plot.coords (result, plotBy="party", color=TRUE, legend.x=1.5)

#--------------------
# GUARDAR CORDENADAS
#--------------------
coord <- na.omit(result$legislator[,c("party", "coord1D")])
nombres <- substring(rownames(coord), 15,60)
coord <- cbind(legislador = nombres, coord[,1:2])
rownames(coord) <- NULL
write.xlsx(coord, file = "all_coord_G_O.xlsx", sheetName = "coord_L44", row.names=F, append = T)  


#============================#
#        Leg 45              # 
#============================#
base <- read.csv("L45.csv"); dim(base)
polar_1 <- which(base$NOMBRE=="hierro_lópez")
legis_vector <- character()
for(i in 1:nrow(base)){legis_vector[i] <- paste("Legislador", 99+i, sep="")}
names <- paste(legis_vector, as.character(base[,2]))
base <- as.matrix(base)
label_party <- matrix(base[, 3], length(base[, 3]), 1)
colnames(label_party) <- "party"
base <- base[, -c(1,2,3,4,5)]
rc <- rollcall(base, yea = 1, nay = 4, notInLegis = 0, 
               legis.names = names,legis.data = label_party, desc = "base Votes")
result <- wnominate(rc, dim=1, polarity = polar_1)
summary(result, verbose=TRUE)
plot.coords (result, plotBy="party", color=TRUE, legend.x=1.5)

#--------------------
# GUARDAR CORDENADAS
#--------------------
coord <- na.omit(result$legislator[,c("party", "coord1D")])
nombres <- substring(rownames(coord), 15,60)
coord <- cbind(legislador = nombres, coord[,1:2])
rownames(coord) <- NULL
write.xlsx(coord, file = "all_coord_G_O.xlsx", sheetName = "coord_L45", row.names=F, append = T)  


#============================#
#        Leg 46              # 
#============================#
base <- read.csv("L46.csv"); dim(base)
polar_1 <- which(base$NOMBRE=="nin")
legis_vector <- character()
for(i in 1:nrow(base)){legis_vector[i] <- paste("Legislador", 99+i, sep="")}
names <- paste(legis_vector, as.character(base[,2]))
base <- as.matrix(base)
label_party <- matrix(base[, 3], length(base[, 3]), 1)
colnames(label_party) <- "party"
base <- base[, -c(1,2,3,4,5)]
rc <- rollcall(base, yea = 1, nay = 4, notInLegis = 0, 
               legis.names = names,legis.data = label_party, desc = "base Votes")
result <- wnominate(rc, dim=1, polarity = polar_1)
summary(result, verbose=TRUE)
plot.coords (result, plotBy="party", color=TRUE, legend.x=1.5)

#--------------------
# GUARDAR CORDENADAS
#--------------------
coord <- na.omit(result$legislator[,c("party", "coord1D")])
nombres <- substring(rownames(coord), 15,60)
coord <- cbind(legislador = nombres, coord[,1:2])
rownames(coord) <- NULL
write.xlsx(coord, file = "all_coord_G_O.xlsx", sheetName = "coord_L46", row.names=F, append = T)  


```

</details>


## Texto

En el caso del uso de texto como fuente da datos el proceso es similar al escalamiento con votos. Dado que el proceso comunicacional es mucho más costoso vamos a concentrarnos en las legislaturas desde 1985 hasta 2010. Los modelos que vamos a utilizar son dos: uno supervisado y otro no supervisado. El modelo supervisado utiliza polares pero que son referencia para iniciar el escalamiento. Lo que se usa de referencia en estos modelos es el texto que fue dicho por ese legislador de referencia. En el caso de los modelos no supervisados el escalamiento es más perezoso ya que no usa referencia, sino que selecciona uno al azar y se van ajustando a medida que van ingresado datos al modelo. 


El código que le sigue son las funciones que se desarrollaron para ejecutar los dos modelos de escalamiento con texto:

1. Wordscores (Supervisado)
2. Wordfish (No supervisado)



```{r, eval=FALSE}
ws_uy <- function(data, legislature){

        base <- data
        legislatura <- legislature
        ## SE PREPARA BASE -----------------------------------------------------
        speech2 <-
                base %>%
                speech_recompiler(compiler_by = c("legislator", "party", "legislature", "chamber"))

        speech2$palabras  = speech_word_count(speech2$speech)
        speech2$ref_score = NA
        speech2$mediana   = median(speech2$palabras)
        speech2 <- speech2[which(speech2$legislature == legislatura), ]




        if(legislatura == 42){
                ## REF LEGISLATURE 42 ==========================================
                speech2[speech2$legislator == "Araujo, Jose German",           "ref_score" ] <- -1
                speech2[speech2$legislator == "Millor Coccaro, Pablo",         "ref_score" ] <- 1
                speech2[speech2$legislator == "Fau, Yamandu",                  "ref_score" ] <- 0
                speech2[speech2$legislator == "Heber, Luis Alberto",           "ref_score" ] <- 0.7
                speech2[speech2$legislator == "Lacalle Herrera, Luis Alberto", "ref_score" ] <- 0.8
                speech2[speech2$legislator == "Gargano, Reinaldo",             "ref_score" ] <- -0.8
        }
        if(legislatura == 43){
                ## REF LEGISLATURE 43 ==========================================
                speech2[speech2$legislator == "Millor Coccaro, Pablo",         "ref_score" ] <- 1
                speech2[speech2$legislator == "Gargano, Reinaldo",             "ref_score" ] <- -0.8
                speech2[speech2$legislator == "Garcia Pintos, Daniel",         "ref_score" ] <- 1
                speech2[speech2$legislator == "Heber, Luis Alberto",           "ref_score" ] <- 0.8
                speech2[speech2$legislator == "Chifflet, Guillermo",           "ref_score" ] <- -1
                speech2[speech2$legislator == "Fau, Yamandu, Pablo",           "ref_score" ] <- 0
        }
        if(legislatura == 44){
                ## REF LEGISLATURE 44 ==========================================
                speech2[speech2$legislator == "Millor Coccaro, Pablo",         "ref_score" ] <- 1
                speech2[speech2$legislator == "Mujica, Jose",                  "ref_score" ] <- -1
                speech2[speech2$legislator == "Fau, Yamandu, Pablo",           "ref_score" ] <- 0
                speech2[speech2$legislator == "Chifflet, Guillermo",           "ref_score" ] <- -1
                speech2[speech2$legislator == "Garcia Pintos, Daniel",         "ref_score" ] <- 1
                speech2[speech2$legislator == "Heber, Luis Alberto",           "ref_score" ] <- 0.8
        }
        if(legislatura == 45){
                ## REF LEGISLATURE 45 ==========================================
                speech2[speech2$legislator == "Millor Coccaro, Pablo",         "ref_score" ] <- 1
                speech2[speech2$legislator == "Garcia Pintos, Daniel",         "ref_score" ] <- 1
                speech2[speech2$legislator == "Mujica, Jose",                  "ref_score" ] <- -1
                speech2[speech2$legislator == "Fau, Yamandu, Pablo",           "ref_score" ] <- 0
                speech2[speech2$legislator == "Chifflet, Guillermo",           "ref_score" ] <- -1
                speech2[speech2$legislator == "Heber, Luis Alberto",           "ref_score" ] <- 0.8
        }
        if(legislatura == 46){
                ## REF LEGISLATURE 46 ==========================================
                speech2[speech2$legislator == "Heber, Luis Alberto",           "ref_score" ] <- 0.8
                speech2[speech2$legislator == "Couriel, Alberto",              "ref_score" ] <- -0.8
                speech2[speech2$legislator == "Rosadilla, Luis",               "ref_score" ] <- -0.8
                speech2[speech2$legislator == "Sanguinetti, Julio Maria",      "ref_score" ] <- 0.8
                speech2[speech2$legislator == "Penades, Gustavo",              "ref_score" ] <- 0.8
                speech2[speech2$legislator == "Topolansky, Lucia",             "ref_score" ] <- -1
        }

        ## CORPUS --------------------------------------------------------------
        corpus_speech <-  corpus(speech2$speech)
        docvars(corpus_speech, "ref_score")   <- speech2$ref_score
        docvars(corpus_speech, "Party")       <- speech2$party
        docvars(corpus_speech, "legislador")  <- speech2$legislator

        ## SCALING -------------------------------------------------------------
        dfm_42 <- dfm(corpus_speech,
                      stem = TRUE,
                      tolower = TRUE,
                      remove = c(stopwords("spanish"),"Uruguay","uru*","senador","ley","artículo","proyecto"),
                      remove_punct = TRUE,
                      remove_numbers = TRUE,
                      verbose = TRUE)

        ## MODEL ---------------------------------------------------------------
        modelo_42<- textmodel_wordscores(dfm_42, y = docvars(corpus_speech, "ref_score"), smooth = 1)
        pred_ws_42 <- predict(modelo_42, se.fit = TRUE, newdata = dfm_42)
        names(pred_ws_42$fit) <- speech2$legislator
        #textplot_scale1d(pred_ws_42, groups = speech2$party)

        out <- data.frame(legislador  = names(pred_ws_42$fit),
                          score       = unname(pred_ws_42$fit),
                          error       = pred_ws_42$se.fit,
                          legislatura = legislatura,
                          partido     = speech2$party,
                          metodo      = "ws",
                          stringsAsFactors = FALSE)
        out
}


wfish <- function(data, legislature){

     base <- data
     legislatura <- legislature

     ## SE PREPARA BASE -------------------------------------------------------------
     speech2 <-
          base %>%
          filter(chamber == "ASAMBLEA GENERAL") %>%
          speech_recompiler(compiler_by = c("legislator", "party", "legislature", "chamber"))


     speech2$palabras  = speech_word_count(speech2$speech)
     speech2$ref_score = NA
     speech2$mediana   = median(speech2$palabras)
     speech2 <- speech2[which(speech2$legislature == legislatura), ]

     ## SE PREPARA CORPUS -----------------------------------------------------------
     corpus_speech <-  corpus(speech2$speech)
     docvars(corpus_speech, "Party")       <- speech2$party
     docvars(corpus_speech, "legislador")  <- speech2$legislator

     ## SE INICIA ESCALAMIENTO ------------------------------------------------------
     dfm_tot <- dfm(corpus_speech,
            stem = TRUE,
            tolower = TRUE,
            remove = c(stopwords("spanish"),"Uruguay","uru*","senador","ley","artículo","proyecto"),
            remove_punct = TRUE,
            remove_numbers = TRUE,
            verbose = TRUE)


     fish <- textmodel_wordfish(dfm_tot, sparse=TRUE)
     fish$docs <- speech2$legislator
     datos_ll <- data.frame(legislador  = fish$docs,
                            score       = fish$theta,
                            error       = fish$se.theta,
                            partido     = speech2$party,
                            legislature = legislature)
     datos_ll
}


```


## Análisis y visualización

Todo el siglo

```{r, message=FALSE, warning=FALSE}
library(ggplot2)
library(ggjoy)
library(gridExtra)
library(dplyr)
library(xlsx)
library(ggridges)

datos <- here::here("data-raw", "all_coord_G_O.xlsx")
legis <- readxl::excel_sheets(datos)
legis <- legis[-length(legis)]
legis2 <- c(
        "L25: 1914-1917",
        "L27: 1920-1923",
        "L29: 1926-1929",
        "L30: 1929-1932",
        "L31: 1932-1933",
        "L34: 1943-1947",
        "L35: 1947-1951",
        "L36: 1951-1955",
        "L37: 1955-1959",
        "L38: 1959-1963",
        "L39: 1963-1967",
        "L40: 1967-1971",
        "L41: 1971-1973",
        "L42: 1985-1989",
        "L43: 1990-1994",
        "L44: 1995-1999",
        "L45: 2000-2004"
)
lista <- list()
for(i in seq_along(legis)){
        lista[[i]] <- readxl::read_excel(datos, sheet=legis[i])
        lista[[i]]$legislatura <- legis2[i]
}


lfin <- do.call(rbind, lista) 
lfin2 <- filter(lfin, party %in% c("PN","PC","FA"))
lfin2$colema <- ifelse(lfin2$party=="PN", "blue", ifelse(lfin2$party=="PC", "red", "green"))
ggplot(lfin2) +
        geom_joy( aes(x = coord1D, y = legislatura, fill=colema),alpha =0.5) + 
        theme_joy(grid=FALSE) + 
        theme (plot.title = element_text(size=rel(0.6)), plot.subtitle = element_text(size=rel(0.6)) ) +
        theme (axis.text = element_text(size=rel(0.6))) +
        labs(title = "", x = "", y = "", 
             subtitle = "") + 
        scale_fill_discrete(name = "", labels = c("Partido Colorado", "Frente Amplio", "Partido Nacional")) +
        theme(legend.position = "bottom", 
              legend.direction = "horizontal",
              legend.key.size = unit(0.3, "cm"))

```


## Referencias

Armstrong, D. A., Bakker, R., Carroll, R., Hare, C., Poole, K. T.,Rosenthal, H. et al. (2014). Analyzing spatial models of choice and judgmentwith R. CRC Press.

Black, D., Newing, R. A., McLean, I., McMillan, A. y Monroe, B. L.(1958). The theory of committees and elections. Springer .

Br̈auninger, T., Debus, M. y Muller, J. (2013). Estimating policy positions of political actors across countries and time. Working Paper .

Castillo, M. y Pérez, V. (2009). Esencia y espacio: análisis de los programas del frente amplio y del partido nacional en las elecciones nacionales de 2009.

Daniel Buquet y Niki Johnson Del Cambio a la Continuidad. Ciclo electoral 2010, 105–131.

Clinton, J., Jackman, S. y Rivers, D. (2004). The statistical analysis of rollcall data. American Political Science Review 98(2), 355–370.

Downs, A. (1957). An economic theory of political action in a democracy. Journal of Political Economy 65(2), 135–150.

Gelman, A., Bafumi, J., Park, D. K. y Kaplan, N. (2005). Practical issues in implementing and understanding bayesian ideal point estimation. Political Analysis 13(13), 171–187. URL http://www.stat.columbia.edu/~gelman/research/published/171.pdf.

Gelman, A., Carlin, J. B., Stern, H. S., Dunson, D. B., Vehtari, A. yRubin, D. B. (2014). Bayesian data analysis, vol. 2. CRC press Boca Raton,FL.

Guedes, A., Luján, D. y Kardjian, N. (2011). Presidentes, partidos e ideología en Uruguay (1920-2009). DOL (Documento On-line)/FCS-CP; 01/11URL https://www.colibri.udelar.edu.uy/bitstream/123456789/4605/1/DOL%20CP%2001%2011.pdf.

Hinich, M. J. y Munger, M. C. (1997). Analytical politics. Cambridge University Press.

ICP, I. d. C. P. F. d. C. (). Encuesta de Elites. UdelaR.

Jackman, S. (2008). pscl: classes and methods for r developed in the political science computational laboratory

Jackman, S. (2009). Bayesian analysis for the social sciences, vol. 846. John Wiley & Sons.

Kruschke, J. (2014). Doing Bayesian data analysis: A tutorial with R, JAGS, and Stan. Academic Press.

Laver, M. y Garry, J. (2000). Estimating policy positions from political texts. American Journal of Political Science , 619–634.

PELA-USAL, M., Alcantara (). Encuesta Permanente de Elites. Universidad de Salamanca.

Poole, K., Lewis, J., Lo, J. y Carroll, R. (2011). Scaling roll call votes with wnominate in R. Journal of Statistical Software 42(14), 1–21. URL http: //www.jstatsoft.org/v42/i14/.

Poole, K., Lewis, J., Lo, J. y Carroll, R. (2016a). oc: OC Roll Call Analysis Software. URL https://CRAN.R-project.org/package=oc. R package version 0.96.

Poole, K., Lewis, J., Rosenthal, H., Lo, J. y Carroll, R. (2016b). Re-covering a basic space from issue scales in R. Journal of Statistical Software 69(7), 1–21. 

R Core Team (2017). R: A Language and Environment for Statistical Computing. R Foundation for Statistical Computing, Vienna, Austria. URL
https://www.R-project.org/.

Volkens, A., Bara, J., Budge, I., McDonald, M. D. y Klingemann,

HD. (2013). Mapping policy preferences from texts: statistical solutions for manifesto analysts, vol. 3. OUP Oxford.

## Notas

---
<sup><a id="fn.1" href="#fnr.1">1</a></sup> En este [link](https://nicolas-schmidt.github.io/speech/index.html) se encuentra el manual y el código fuente del paquete de R desarrollado. En este [link](https://github.com/Nicolas-Schmidt/speech-ejemplos) se encuentra un repositorio con ejemplos de uso y cómo solucionar problemas de extracción de texto que es difícil recuperar por las condiciones del documento.







